臺灣桃園地方法院刑事判決
                                      110年度易字第496號
公  訴  人  臺灣桃園地方檢察署檢察官  
被      告  徐漢城



上列被告因竊盜案件，經檢察官提起公訴（110 年度偵字第1184
7 號、110 年度偵字第16465 號），判決如下：
    主  文
徐漢城共犯如附表所示竊盜等罪，各處如附表「宣告刑及沒收」
欄所示之刑及沒收。所處有期徒刑部分，應執行有期徒參年肆月
。
扣案之鐵橇、油壓剪各壹支，均沒收。如附表「宣告刑及沒收」
欄所示未扣案之犯罪所得均沒收，於全部或一部不能沒收或不宜
執行沒收時，追徵其價額。
    事  實
一、徐漢城前因公共危險案件，經臺灣桃園地方法院（下稱桃園
    地院）以107年度桃交簡字第573號判決判處有期徒刑3月確
    定，於民國107年7月30日易科罰金執行完畢。詎其仍不知悔
    改，與成年之梁信煜（另由警方偵辦中）共同意圖為自己不
    法之所有，基於竊盜之犯意聯絡，而分別為下列犯行：
  ㈠於110年3月6日凌晨3時8分許，在桃園市八德區重慶街 213巷
    4弄至6弄間某處，由梁信煜負責把風，徐漢城則以不詳方式
    破壞呂建德所有車牌號碼0000-00號自用小客車門鎖（毀損
    部分未據告訴） 後，竊取車內現金新臺幣（下同）1,200元
    。
  ㈡於同年月6日凌晨4時2分前某時，在桃園市八德區大興路與城
    仔街口，由梁信煜負責把風，徐漢城則以不詳方式破壞賴嘉
    冠所有車牌號碼0000-00號自用小客貨車（下稱A車）之車門
    及引擎鑰匙孔（毀損部分未據告訴）後，駕車搭載梁信煜離
    去而竊取之。
  ㈢於同年月6日凌晨4時2分許，由徐漢城駕駛上開竊取而來之A
    車搭載梁信煜，至桃園市八德區重慶街150巷底由彭顗瑞所
    管領之合遠建設股份有限公司工地倉庫，持客觀上足以對人
    之生命、身體安全構成威脅而可供兇器使用之鐵橇及油壓剪
    各1支破壞工地倉庫大門之鎖頭（毀損部分未據告訴）後，
    共同進入並竊取電焊機（已發還）、切斷機各1臺及單芯銅
    線1組，並搬運上A車後離去。
  ㈣於同年月13日凌晨3時53分許，駕駛徐漢城所有、登記在丁國
    強名下之車牌號碼0000-00號自用小客車（下稱B車）搭載梁
    信煜，至桃園市○○區○○路000號對面陳秋蘭所經營之檳榔攤
    ，持客觀上足以對人之生命、身體安全構成威脅而可供兇器
    使用之油壓剪破壞檳榔攤鋁窗，致鋁窗損壞而不堪使用，並
    竊取檳榔攤內之香菸5條又18包【其中3條（七星中淡菸、白
    長壽菸、藍MORE菸各1條）又14包（長壽7號菸7包、長壽6號
    菸4包、七星中淡菸1包、長壽10號菸2包）已發還】、檳榔1
    盒（檳榔價值1,500元）及零錢共500元，得手後逃離現場。
  ㈤於同年月19日凌晨0時3分許，至桃園市○○區○○路0段000號前
    ，由梁信煜負責把風，徐漢城則持自備鑰匙竊取姚家源所有
    之車牌號碼00-0000號自用小客車（下稱C車）1輛後，開車
    搭載梁信煜離去。
  ㈥於同年月19日凌晨3時27分許，由徐漢城駕駛上開竊取而來之
    C車搭載梁信煜，至桃園市○○區○○路0000號旁由彭傑東所經
    營之工地福利社，持客觀上足以對人之生命、身體安全構成
    威脅而可供兇器使用之油壓剪，破壞該福利社之窗戶（毀損
    部分未據告訴）後，共同攀越入內竊取平板電腦2臺（約價
    值8000元）、香菸96條【其中31條（雲絲頓牌香菸11條、LD
    牌香菸6條、尊爵牌香菸4條、大衛牌香菸、七星牌香菸各3
    條、黃長壽牌香菸2條、峰牌香菸1條、1袋香菸15包）、散
    裝香菸150包均已發還】、金牌啤酒24箱（其中15箱已發還
    ）、保力達12箱、打火機1盒 （均已發還）（以上總價值14
    萬440元），得手後復破壞大門門鎖（毀損部分均未據告訴
    ）離去。
  ㈦於同年月19日晚間10時30分至翌（20）日上午5時55分間某時
    ，由徐漢城駕駛B車搭載梁信煜，至桃園市○鎮區○○路0段000
    ○0號旁盧芯涔所經營之美美檳榔攤，持客觀上足以對人之生
    命、身體安全構成威脅而可供兇器使用之鐵撬破壞檳榔攤後
    門（毀損部分未據告訴），入內竊取保力達大瓶裝7箱、金
    牌啤酒7箱（均已發還）、香菸240包【其中54包（LD牌香菸
    、黃長壽牌香菸、白大衛牌香菸各1條；散裝香菸24包）已
    發還】、檳榔80包（其中49包包葉檳榔、5盒菁仔檳榔均已
    發還）、打火機2盒又37個（已發還）及監視器主機1臺（約
    價值91,000元）。
二、案經呂建德、賴嘉冠、彭顗瑞、陳秋蘭、姚家源、彭傑東及
    盧芯涔訴由桃園市政府警察局八德分局、平鎮分局分別報請
    臺灣桃園地方檢察署檢察官偵查起訴。
    理  由
一、認定犯罪事實所憑之證據及其認定之理由：
    上揭犯罪事實，業據被告徐漢城於偵查中及本院準備程序、
    審理中均坦承不諱，並經證人即告訴人呂建德、賴嘉冠、彭
    顗瑞、陳秋蘭、姚家源、彭傑東及盧芯涔於警詢中之指述明
    確，且有本院110年度聲搜字第326號搜索票、桃園市政府警
    察局八德分局搜索扣押筆錄、扣押物品目錄表（見偵字第11
    847號卷第115至123頁）、刑案現場照片、贓物照片、扣案
    鐵橇、油壓剪照片等共37紙（見同上偵卷第127頁165頁、第
    179至186頁、第241至248頁、第261至265頁）在卷可資佐證
    。又查獲之贓物，有部分業經告訴人彭顗瑞（見偵字第1184
    7號卷第195頁）、陳秋蘭（偵11847號卷第229頁）、彭傑東
    （見同上偵卷第255頁）、盧芯涔（同上偵卷第293頁）具領
    保管之事實，有贓物認領保管單4 紙在卷可稽，足認被告前
    揭任意性之自白核與事實相符，堪予採信，亦足認被告於審
    理中部分翻異前詞，顯係其事後為脫免卸責之飾詞，不足採
    信。是綜上，本案事證明確，被告上揭普通竊盜、攜帶兇
　　器竊盜等犯行，均堪認定，均應予依法論科。
二、論罪科刑部分：
㈠、核被告徐漢城就犯罪事實㈠、㈡、㈤部分所為，均係各犯刑法
    第320 條第1 項之普通竊盜罪；又就犯罪事實㈢、㈥、㈦部分
    所為，均係各犯刑法第321 條第1項第3 款之攜帶兇器加重
    竊盜罪；另就犯罪事實㈣部分所為，則係犯刑法第321 條第
    1項第3 款之攜帶兇器加重竊盜罪與同法第354條之一般毀損
    罪。
㈡、被告徐漢城與未到案之梁信煜間，就附表所示各次竊盜犯行
    ，互有犯意聯絡及行為分擔，均應依共同正犯論處。　　
㈢、被告徐漢城就犯罪事實一、㈣所示之竊盜及毀損行為，係基於
    同一犯意下之接續行為，而屬一行為觸犯二罪名之想像競合犯
    ，應依刑法第55條之規定從一重之攜帶兇器竊盜罪論處。
㈣、被告上開所犯7 次竊盜、加重竊盜等犯行，犯意各別，行為
    互殊，顯係分別起意為之，應分論併罰。
㈤、累犯之加重：
  ⒈被告徐漢城前因搶奪搶劫、殺人、竊盜等軍法案件，經減刑 
    及定執行刑為14年10月確定後，於94年3月14日假釋出監（
    嗣經撤銷假釋，執行殘刑7年5月11日），又於95、96年間，
    因犯多次竊盜罪、妨害自由罪、毒品危害防制條例、槍砲彈
    藥刀械管制條例等罪，經臺灣新竹地方法院以95年度易字第
    463號判決有期徒刑10月、7月，應執行有期徒刑1年2月，另
    於95年間因犯竊盜、妨害自由案件，經本院以96年度易字第
    161號判決有期徒刑6月、5月、2月、3月，應執行有期徒刑1
    年2月；又於95年間因偽造有價證券、妨害自由罪，經本院
    以95年度訴字第1260號判決判處減為有期徒刑5月、3月；再
    於95年間因竊盜案件，經本院以95年度訴字第1721號判決判
    處有期徒刑3月；又於96年間因犯竊盜罪，經本院分別以96
    年度壢簡字第118號、96年度桃簡字第1082號判決判處有期
    徒刑6月、6月；再因犯持有第一、二級毒品罪，經臺灣新竹
    地方法院以96年度竹簡字第567號判決判處有期徒刑4月、3
    月，應執行有期徒刑6月；又於96年間因犯槍砲案件，經本
    院以96年度訴字第1623號判決有期徒刑2年，併科罰金新臺
    幣10萬元後，嗣上述普通法院判刑各案最後經本院以98年度
    聲字第4787號裁定減刑及定應執行刑為4年5 月確定後，於9
    9年6月4日入監執行，至同年9月11日罰金易服勞役執畢，之
    後則自99年9月11日起接續執行前開軍法殘刑7年5月11日，
    直至106年8月31日始縮刑期滿執行完畢。
  ⒉被告前於107年間因公共危險案件，經本院以107年度桃交簡
    字第573號判決處有期徒刑3月，併科罰金5,000元確定，有
    期徒刑部分於107年7月30日易科罰金執行完畢乙情，以上均
    各有臺灣高等法院被告前案紀錄表1份在卷可考，其於受有
    期徒刑執行完畢後，5年以內故意再犯本案有期徒刑以上之
    數罪，均合於刑法第47條第1項累犯之規定，再參以被告前
    案已有多次竊盜之前案紀錄，經減刑與執行完畢後，仍不知
    警惕再犯本案共7罪之竊盜罪攜帶兇器竊盜等罪，益見被告
    顯未能記取前述科刑教訓而再犯相同罪質之罪，衡酌釋字第
    775號解釋之意旨，認被告所犯本件附表各罪應各依刑法第4
    7條第1項規定分別加重其刑。
㈥、爰以行為人之責任為基礎，分別審酌被告徐漢城正值青壯，
    不思以己力謀生，任意竊取他人財物，所為非是，被竊財物
    之價值、所生危害程度；並考量被告犯後坦認犯行，態度尚
    可，復衡酌其之前開多次犯罪紀錄，品行已屬不良，有臺灣
    高等法院被告前案紀錄表1份在卷可稽，及其犯罪之動機、
    目的、附表編號三、四、六、七各次均係持客觀上足以對人
    之生命、身體安全構成威脅而可供兇器而犯竊盜等犯罪手段
    ，及自陳國中畢業之教育程度、經濟狀況勉持等一切情狀，
    分別量處如附表「宣告刑及沒收」欄第1項所示之刑暨就附
    表編號至所處有期徒刑部分定其應執行刑如主文第1項所
    示之刑，並就犯罪事實一、㈠竊盜部分諭知易科罰金之折算
    標準。
三、沒收部分：
    按供犯罪所用、犯罪預備之物或犯罪所生之物，屬於犯罪行
     為人者，得沒收之。又犯罪所得，屬於犯罪行為人者，得
    沒收之。前二項之沒收，於全部或一部不能沒收或不宜執行
    沒收時，追徵其價額，刑法第38條第2項前段、第38條之1第
    1項前段、第3項分別定有明文。 
㈠、扣案之鐵橇、油壓剪各1支，均為被告所有之物，並分別供其
    犯前開犯罪事實㈢、㈣、㈥、㈦各次加重竊盜罪所用之物，業
    據被告供明在卷，應各依刑法第38條第2項前段規定於各該
    次犯罪項下宣告沒收。
㈡、附表所示未扣案之犯罪所得，除扣除前開犯罪事實欄所載已
    發還各被害人外之物品（詳卷附之業經告訴人彭顗瑞、陳秋
    蘭、彭傑東、盧芯涔具領保管之贓物認領保管單4 紙），均
    為本件被告徐漢城因犯本案竊盜罪所得之財物，均應各依刑
    法第38條之1第1項前段規定，於各該次犯罪項下分別宣告沒
    收，併依刑法第38條之1第3項規定宣告如全部或一部不能沒
    收或不宜執行沒收時，追徵其價額。
據上論結，應依刑事訴訟法第299 條第1 項前段，刑法第320 條
第1 項、第321 條第1 項第3 款、第41條第1 項前段、第47條第
1 項、第51條第5款、第38條第2項前段、第38條之1第1項前段、
第3項，刑法施行法第1條之1第1項，判決如主文。
本案經檢察官陳美華提起公訴，經檢察官謝咏儒到庭執行職務。
中　　華　　民　　國　 110　　年　　12　　月　　9　　日
                  刑事第十六庭    法　官　游紅桃
以上正本證明與原本無異。
如不服本判決應於收受判決後20日內向本院提出上訴書狀，並應
敘述具體理由。其未敘述上訴理由者，應於上訴期間屆滿後20日
內向本院補提理由書(均須按他造當事人之人數附繕本)「切勿逕
送上級法院」。
                                  書記官　葉菽芬
中　　華　　民　　國　 110　　年　　12　　月　　14　　日
附錄本案論罪科刑法條：
中華民國刑法第320條第1項
意圖為自己或第三人不法之所有，而竊取他人之動產者，為竊盜
罪，處5年以下有期徒刑、拘役或50萬元以下罰金。
意圖為自己或第三人不法之利益，而竊佔他人之不動產者，依前
項之規定處斷。
前二項之未遂犯罰之。
中華民國刑法第321條第1項
犯前條第1項、第2項之罪而有下列情形之一者，處6月以上5年以
下有期徒刑，得併科50萬元以下罰金：
一、侵入住宅或有人居住之建築物、船艦或隱匿其內而犯之。
二、毀越門窗、牆垣或其他安全設備而犯之。
三、攜帶兇器而犯之。
四、結夥三人以上而犯之。
五、乘火災、水災或其他災害之際而犯之。
六、在車站、港埠、航空站或其他供水、陸、空公眾運輸之舟、
    車、航空機內而犯之。
前項之未遂犯罰之。
附表：
編號 犯罪事實  所犯法條 宣告刑及沒收 一 犯罪事實㈠部分 刑法第320條第1項 徐漢城犯竊盜罪，累犯，處拘役陸拾伍日，如易科罰金，以新臺幣壹仟元折算壹日。 未扣案犯罪所得新臺幣壹仟貳佰元沒收，於全部或一部不能沒收時，追徵其價額。 二 犯罪事實㈡部分 刑法第320條第1項 徐漢城犯竊盜罪，累犯，處有期徒刑捌月。 未扣案之犯罪所得自小客貨車A車壹輛沒收，於全部或一部不能沒收或不宜執行沒收時，追徵其價額。 三 犯罪事實㈢部分 刑法第321條第1項第3款 徐漢城犯攜帶兇器竊盜罪，累犯，處有期徒刑拾月。 扣案之鐵橇、油壓剪各壹支，均沒收。未扣案之犯罪所得切斷機壹臺、單芯銅線壹組，均沒收，於全部或一部不能沒收或不宜執行沒收時，追徵其價額。 四 犯罪事實㈣部分 刑法第321條第1項第3款、第354條 徐漢城犯攜帶兇器竊盜罪，累犯，處有期徒刑拾月。 同前扣案之油壓剪壹支沒收。未扣案之犯罪所得香菸貳條又肆包、檳榔壹盒、新臺幣伍佰元，均沒收，於全部或一部不能沒收或不宜執行沒收時，追徵其價額。 五 犯罪事實㈤部分 刑法第320條第1項 徐漢城犯竊盜罪，累犯，處有期徒刑捌月。 未扣案之犯罪所得自小客車C車壹輛沒收，於全部或一部不能沒收或不宜執行沒收時，追徵其價額。 六 犯罪事實㈥部分 刑法第321條第1項第3款 徐漢城犯攜帶兇器竊盜罪，累犯，處有期徒刑拾月。 同前扣案之油壓剪壹支沒收。未扣案之犯罪所得平板電腦貳臺、香菸伍拾條、金牌啤酒玖箱，均沒收，於全部或一部不能沒收或不宜執行沒收時，追徵其價額。 七 犯罪事實㈦部分 刑法第321條第1項第3款 徐漢城犯攜帶兇器竊盜罪，累犯，處有期徒刑拾月。 同前扣案之鐵橇壹支沒收。未扣案之犯罪所得保力達大瓶裝柒箱、香菸壹佰捌拾陸包、檳榔貳拾陸包、監視器主機壹臺，均沒收，於全部或一部不能沒收或不宜執行沒收時，追徵其價額。